【裁判字號】    94,簡,362
【裁判日期】    950127
【裁判案由】    違反道路交通管理處罰條例
【裁判全文】
高雄高等行政法院裁定
                                九十四年度簡字第三六二號
原      告  甲○○
被      告  交通部公路總局嘉義區監理所
代  表  人  乙○○所長
上列當事人間因違反道路交通管理處罰條例事件，原告不服被告
九十四年十月十三日嘉監裁字第裁七０－Ｌ00000000號
違反道路交通管理事件裁決書之裁決處分，提起行政訴訟。本院
裁定如下︰
    主  文
原告之訴駁回。
訴訟費用由原告負擔
    理  由
一、按訴訟事件不屬行政法院之權限者，行政法院應以裁定駁回
    原告之訴，行政訴訟法第一百零七條第一項第一款定有明文
    。次按，違反道路交通管理處罰條例之行為，由左列機關處
    罰之：一、第十二條至第六十八條由公路主管機關處罰。二
    、第六十九條至第八十四條由警察機關處罰；再按受處分人
    ，不服同條例第八條主管機關所為之處罰，得於接到裁決書
    之翌日起二十日內，向管轄地方法院聲明異議，分別為同條
    例第八條第一項及第八十七條第一項所明定。
二、查本件原告被嘉義縣警察局竹崎分局以九十四年九月三十日
    嘉縣警交字第Ｌ00000000號違反道路交通管理事件
    通知單，舉發原告於民國（下同）九十四年九月三十日十時
    四十二分駕駛Ｊ七－一四四五號自用小貨車在台三省道二七
    九．五公里處因領有號牌未懸掛行駛公路交通違規，案經被
    告以原告違反道路交通管理處罰條例第十二條第一項第一款
    之規定，於九十四年十月十三日以嘉監裁字第裁七０－Ｌ0
    0000000號違反道路交通管理事件裁決書，裁處原告
    罰鍰新台幣（下同）三千六百元，請其於九十四年十一月十
    二日前繳納等情，此有嘉義縣警察局竹崎分局前述違反道路
    交通管理事件通知單、被告前述違反道路交通管理事件裁決
    書等附卷可憑，應堪信實。原告不服上開裁決書所為之裁決
    ，向本院提起行政訴訟意旨略以：嘉義縣警察局竹崎分局拒
    不解釋農機車之規格與樣式，農機車道路使用權限，故意陷
    農民於無知狀態而違規，其行為明顯不當，被告是道路交通
    管理權責單位，農民請求解釋農機車之樣式與規格道路使用
    權限，竟一樣不予答覆，明顯故意不讓農民合法使用農機免
    燃料稅減免牌照稅之權利，陷農民於違規之虞，其行為明顯
    不當致農民違規，原告繳回車牌註銷牌照時，是口頭請示被
    告，當時執行人員答覆要有明顯識別，最好把車門拆除，原
    告依監理所執行人員建議照做，拆除車門、口裝後鏡「兩側
    」，並明顯改裝，警察卻說原告獲得之資訊錯誤，又不以書
    面答覆農機車應有之樣式、規格及道路使用權限，明顯係顯
    示執法人員故意或過失引導農民違規，行為明顯不當，原告
    已繳回車牌，註銷牌照，哪來牌照懸掛，即已註銷車牌，如
    何領有牌照云云，資為論據。
三、經查，本件原告因違反道路交通管理處罰條例第十二條第一
    項第一款「未領用牌照行駛者」之規定，業經被告處以罰鍰
    三千六百元在案，已如前述，依照首揭法律規定及說明，交
    通事件之受處分人對行政機關之處罰而不服者，應向管轄地
    方法院聲明異議，尚不得循訴願及行政訴訟程序謀求救濟。
    原告提起本件行政訴訟，請求撤銷被告前述裁決書，本院並
    無審判權，應予駁回。又本件原告之訴因程序不合法而予駁
    回，其所為實體上之主張，自毋庸再予審究，附此說明。
四、據上論結，本件原告起訴為不合法，爰依行政訴訟法第一百
    零七條第一項第一款、第一百零四條、民事訴訟法第九十五
    條、第七十八條，裁定如主文。
中    華    民    國  九十五      年  一  月  二十七  日
                  第一庭      法  官  林勇奮
以上正本係照原本作成。
如不服本裁定，應於送達後十日內，向本院提出抗告狀並表明抗
告理由，如於本裁定宣示後送達前提起抗告者，應於裁定送達後
十日內補提抗告理由書（須按他造當事人人數附繕本）。
提起抗告應繳納送達用雙掛號郵票六份（每份三十四元）。
中    華    民    國  九十五      年  一  月  二十七  日
                              書記官  黃玉幸
附註:
行政訴訟法第二百三十五條（第一項、第二項）：
對於適用簡易程序之裁判提起上訴或抗告，須經最高行政法院之
許可。
前項許可，以訴訟事件所涉及之法律見解具有原則性者為限。


司法院資訊處製作；財團法人民間司法改革基金會備份。
